【裁判字號】    90,上訴,121
【裁判日期】    900720
【裁判案由】    違反毒品危害防制條例等
【裁判全文】
臺灣高等法院花蓮分院刑事判決            九十年度上訴字第一二一號
    上  訴  人  臺灣花蓮地方法院檢察署檢察官
    被      告  甲○○
右列上訴人因被告違反毒品危害防制條例案件，不服臺灣花蓮地方法院八十九年度訴
字第四三六號中華民國九十年四月十日第一審判決（起訴案號：臺灣花蓮地方法院檢
察署八十九年度偵字第二三九七號、三一四七號），提起上訴，本院判決如左：
    主  文
原判決關於甲○○連續轉讓第二級毒品部分暨執行刑撤銷。
甲○○連續轉讓第二級毒品，處有期徒刑壹年貳月。
扣案第二級毒品安非他命貳小包（毛重共伍公克）沒收銷燬之。
    事  實
一甲○○基於轉讓第二級毒品安非他命之概括犯意，連續於(一)八十九年四、五月間，
  在花蓮縣富里鄉石牌村富北八十六號住處，轉讓些許第二級毒品安非他命與彭信華
  施用二次。(二)八十九年五、六月間，在同一處所，轉讓些許第二級毒品安非他命與
  謝德福施用二次。(三)、八十九年五月至七月間，利用其所有0000000000
  號行動電話聯絡陳賜忠之0000000000號行動電話，在花蓮縣富里鄉學田
  國小附近轉讓第二級毒品安非他命與陳賜忠施用三次（第一次在八十九年五月下旬
  無營利意圖以新台幣三千元轉讓一包、欠帳、同年七月初付一千元，第二次及第三
  次分別在八十九年六月間及七月初轉讓少許給陳賜忠吸用）。嗣於八十九年七月十
  三日二十三時許，在花蓮縣富里鄉○○路十五號前，為警於甲○○身上搜得第二級
  毒品安非他命二小包（共計毛重五公克）。
二案經花蓮縣警察局花蓮分局、玉理分局移送臺灣花蓮地方法院檢察署檢察官偵查起
  訴及移送併辦（同署八十九年度偵字第三五九五號）
   理  由
一訊據被告甲○○對於右揭犯罪事實，除辯稱前揭伊交付予彭信華、謝德福、陳賜忠
  之安非他命各二次，係由彭信華、謝德福、陳賜忠拿錢叫伊代為購買外，餘皆坦承
  不諱，惟查：被告確有前揭事實欄所載之轉讓第二級毒品予彭信華、謝德福之犯行
  ，業據其於本院審理中坦承不諱（見本院審判筆錄），核與證人彭信華、謝德福在
  原審法院中具結後供證之情節相符（見原審卷第六十四頁），被告甲○○於偵查中
  亦供承確有於前揭時地轉讓安非他命予陳賜忠三次（見偵字第二三九七號偵查卷第
  五－六頁）此部分亦核與證人陳賜忠於偵查中結證情節相符（見偵字第二三九七號
  卷第十七－十八頁）顯見其上開辯解係避就之詞而不足採，其犯行洵堪認定。
二核被告所為，係犯毒品危害防制條例第八條第二項之轉讓第二級毒品罪，其轉讓前
  非法持有之低度行為為轉讓之高度行為所吸收，不另論罪。其先後多次轉讓行為，
  時間緊接，犯罪構成要件相同，依其情節顯係基於概括犯意而為之，應依連續犯規
  定論以一罪並加重其刑。本件被告轉讓安非他命予陳賜忠超過二次部分及轉讓予彭
  信華、謝德福部分雖未經起訴，惟與已起訴部分具有連續關係而為裁判上之一罪，
  為起訴效力所及，本院自應併予審判。本件公訴人上訴意旨指摘原判決就被告轉讓
  安非他命予溫民生部分與已起訴部分亦具有連續關係，原審未予併辦難認允當而提
  起上訴，其上訴雖無理由（理由後），惟查原判決誤認被告轉讓安非他命予陳賜
  忠二次，既有未當，本院自仍應予撤銷改判（原判決之執行刑應併予撤銷）。茲審
  酌本件被告轉讓安非他命之對象多達三人，危害他人身體健康情節非輕等一切情狀
  ，量處仍如原審所處之有期徒刑一年二月，用資懲儆。
三查獲之第二級毒品二小包（毛重共五公克）雖與被告轉讓第二級毒品之犯罪無關，
  惟仍應依毒品危害防制條例第十八條第一項前段宣告沒收銷燬之。
四臺灣花蓮地方法院檢察署移送併辦意旨另以：被告於八十九年五至八月間至花蓮縣
  富里鄉○○村道路旁等地，以每小包一千至二千元無價格轉讓安非他命與溫民生二
  十餘次，與本件起訴部分具有連續犯之關係等語，惟查：據被告否認有上揭轉讓安
  非他命予溫民生之犯行，而證人溫民生於警訊及原審法院均供稱係向被告購買安非
  他命（見玉警刑字第二六六０號卷第二十一頁以下、原審卷第六十三頁），且被告
  於偵查中亦供稱與溫民生認識而沒有仇隙（見偵字第三一四七號卷第八頁），足見
  溫民生應無將犯行較輕之轉讓誣指為販賣之理由，且被告苟係轉讓安非他命予溫民
  生，衡情亦無供承轉讓安非他命陳賜忠等人而單獨否認此部分犯行之理由，則此部
  分自非與已起訴部分具有連續關係而非起訴效力所及，此部分應退還由檢察官另行
  處理，附此明。
據上論斷，應依刑事訴訟法第三百六十九條第一項前段、第三百六十四條、第二百九
十九條第一項前段，毒品危害防制條例第八條第二項、第十八條第一項前段，刑法第
十一條前段、第五十六條，判決如主文。
本案經檢察官翟光軍到庭執行職務。
中      華      民      國      九十      年    七    月   二十     日
                                    審判長法官  謝  志  揚
                                          法官  何  方  興
                                          法官  蔣  有  木
右正本證明與原本無異。
如不服本判決，應於判決送達後十日內向本院提出上訴狀。其未述理由者，並應於
提出上訴狀後十日內向本院補提理由狀(須附繕本)
                                        書記官  陳  有  信
中      華      民      國      九十      年    七      月   二十     日


司法院資訊處製作；財團法人民間司法改革基金會備份。
